臺灣板橋地方法院刑事判決　　　　　　　 93年度訴字第800號
公　訴　人　臺灣板橋地方法院檢察署檢察官
被　　　告　丁○○
　　　　　　丙○○
共　　　同
指定辯護人　乙○○律師
上列被告因毒品危害防制條例案件，經檢察官提起公訴（93年度
偵字第6336號），本院判決如下：
    主  文
丁○○共同連續販賣第二級毒品，累犯，處有期徒刑捌年，扣案
安非他命包（共計淨重零點伍陸公克）沒收銷燬之，販賣第二
級毒品所得財物新臺幣貳仟伍佰元沒收之，如全部或一部不能沒
收時，以其財產抵償之。
丙○○共同販賣第二級毒品未遂，累犯，處有期徒刑肆年，扣案
安非他命包（合計淨重零點伍陸公克）沒收銷燬之。
    事  實
一、丁○○於民國83年間因施用及販賣麻醉藥品安非他命，經本
    院以84年度訴字第1082號判決分別判處有期徒刑6 月、有期
    徒刑5 年2 月，定執行刑5 年6 月，經上訴臺灣高等法院駁
    回上訴而確定，執行至87年3 月6 日假釋付保護管束，至90
    年3 月28日保護管束期滿未經撤銷假釋而視為執行完畢。丙○○則曾於90年間因偽造文書案件，經本院以90年度易字第
    1501號判決有期徒刑5 月，如易科罰金以300 元折算1 日，
    經上訴臺灣高等法院後撤回上訴而確定，於92年10月4 日執
    行完畢。渠等猶不知悔改，明知安非他命係毒品危害防制條
    例列管之第二級毒品，非經許可不得持有、販賣，丁○○竟
    仍基於販售第二級毒品安非他命以營利之概括犯意，自93年
    1 月下旬至2 月間之某日起至93年3 月21日止，由有施用安
    非他命習性之戊○○以0000000000號行動電話撥打丁○○之
    0000000000號行動電話表示有購買安非他命之意，於聯繫約
    定時間後，戊○○依約前往臺北縣樹林市○○街76巷6 弄17
    號3 樓丁○○住處，丁○○每次均以分裝袋裝置1 小包安非
    他命，以新臺幣500 元至1000元不等之價格，販售予戊○○
    施用以得利，期間共交易約5 、6 次，販賣取得之價金約在
    2500元以上。92年3 月24日，戊○○因施用安非他命案件為
    警在臺北縣樹林火車站前查獲，警方得知戊○○所施用之安
    非他命源自綽號「喵喵」之丁○○，而警方先前多次清查「
    喵喵」均無所獲，乃要求戊○○撥打丁○○之行動電話佯購
    安非他命以誘捕之。嗣戊○○配合警方撥打丁○○之行動電
    話未接通，乃改撥打與丁○○同居之丙○○之0000000000號
    行動電話，表示欲購買1000元之安非他命，丙○○問丁○○
    有無安非他命，丁○○乃基於承前販賣安非他命之概括犯意
    ，表示可以叫戊○○前來取用，而因丁○○有事外出，乃將
    安非他命1 小包交予有犯意聯絡之丙○○，以備戊○○前來
    時以1000元代價售予之。93年3 月24日15時許，戊○○依約
    前來，並帶同員警前來上址，警方經丙○○同意於該處搜索
    ，當場查扣安非他命3 小包（合計淨重0.56公克）、海洛因
    2 小包（合計淨重0.27公克）、注射針筒2 支、攙食吸管2
    支、安非他命吸食器1 個等物，而查知上情，並使丁○○、
    丙○○不能於93年3 月24日遂行販賣安非他命予戊○○之犯
    行。
二、案經臺北縣政府警察局板橋分局報請臺灣板橋地方法院檢察
    署檢察官偵查起訴。
    理  由
一、本件係員警清查綽號「喵喵」之販毒男子無著，適又查獲得
    知戊○○曾數度向「喵喵」購買安非他命，從而於查獲戊○○後，令其佯購安非他命以誘捕綽號「喵喵」之被告丁○○
    。茲就本案查獲後所得證據之證據能力表示如下：
  (一)關於被告丙○○於警詢及偵查中之供述，並無任意性之抗辯
    。又被告丙○○與於證人戊○○於偵查中之陳述，雖為審判
    外陳述，惟均經合法具結程序（見偵查卷第39-40 頁、第66
    頁），是被告丙○○、證人戊○○於警詢、偵查中之陳述，
    於被告丁○○、丙○○之本案審判而言，均應認有證據能力
    。
  (二)指定辯護人另答辯稱本案搜索過程並不合法，所扣獲證據均
    無證據能力云云，惟本案係經被告丙○○同意員警進入搜索
    ，有搜索同意書、搜索扣押筆錄在卷為據，復經員警甲○○
    證述搜索經過甚明（見本院93年10月27日審判筆錄），足見
    本件之搜索過程係經在場之被告丙○○同意而進行，其程序
    應無瑕疵。且退步言之，縱員警未得被告丙○○之同意即進
    行搜索程序，惟其扣押所得證據是否採用，仍應本於公共利
    益與個人權利之權衡下以決定，並非斷然推認無證據能力（
    刑事訴訟法第416 條第2 項參照）。而核以本件被告等所涉
    為販賣第二級毒品重罪，且員警係於戊○○通電聯繫被告丁○○、丙○○後，明確掌握臺北縣樹林市○○街76巷6 弄17
    號3 樓內藏放有第二級毒品，以員警所掌握線索之可信性、
    阻止犯罪進行之急迫性、查獲重大犯罪之公共利益，與侵害
    被告丙○○居住安寧之法益權衡下，本院亦認本案搜索、扣
    押所得之物得引為本案審判之證據，均有證據能力，而不應
    予以排除。
  (三)另按學理上所謂「陷害教唆」，係指犯人初無犯罪之意思，
    因有偵查犯罪權限之機關或人員之唆弄，始起意犯罪者而言
    ，若行為人原有販賣安非他命之故意及犯行，警察透過第三
    人以電話聯絡佯購安非他命，致為警查獲，其因此取得之證
    據，即非出於不正之方法，尚難謂無證據能力，最高法院92
    年度臺上字第6276號判決、93年度臺上字第1939號判決要旨
    足資參照。換言之，警方以適當之手段誘捕犯罪人，為偵查
    之必要手段，與學理上之「陷害教唆」有別，並非法所不許
    。而本件被告丁○○原即有販賣安非他命予戊○○之慣行，
    為警查獲之當次犯行，即非起意於戊○○之挑唆，不能論以
    學理上之「陷害教唆」。至於被告丙○○於93年3 月24日販
    賣安非他命之犯意，係因共同被告丁○○之託，而自發共同
    販賣之意圖，亦非出於員警或戊○○（受員警所託之第三人
    ）所挑起，亦與「陷害教唆」理論有間。是本案員警之誘捕
    手段屬合法之範疇，所得證據有證據能力（最高法院92年度
    臺上字第4558號判決參照），併此敘明。
二、訊據被告丁○○、丙○○均矢口否認犯行，被告丁○○辯稱
    ：伊之前曾與戊○○一起出錢向別人購買安非他命，並不是
    由伊販賣安非他命予戊○○，93年3 月24日戊○○並沒有向
    伊購買安非他命，伊也沒有接聽電話云云。被告丙○○辯稱
    ：當天戊○○打電話問我有沒有貨，我說有，她就說要過來
    拿，並沒有說以任何代價販賣，而扣案毒品係綽號「阿哲」
    之男子所留下云云。經查：
  (一)93年3 月24日，員警於臺北縣樹林火車站前查獲有施用安非
    他命習性之戊○○後，戊○○同意配合警方追查販賣安非他
    命之「喵喵」丁○○，乃以電話聯繫向被告丁○○佯購1000
    元安非他命，於約定時間、地點後，戊○○帶同警方前往臺
    北縣樹林市○○街76巷6 弄17號3 樓丁○○住處，果然查獲
    被告丁○○事先分裝交予被告丙○○之安非他命等物，此據
    證人戊○○、員警甲○○證述明確（見本院93年10月27日審
    判筆錄），足認被告丙○○確有於93年3 月24日與戊○○進
    行毒品交易之本意。參以被告丙○○於警、偵訊中所自承：
    當時戊○○打電話給我要向丁○○買安非他命，我告知丁○○說戊○○要買安非他命，他裝了一小包安非他命，交代我
    拿給戊○○並收取1000元等語（見偵查卷第10頁背面、第36
    頁背面），復與卷附0000000000號、0000000000號行動電話
    通聯紀錄所示通話時間相符，足信被告丙○○於警、偵訊中
    之自白與事實相符，堪以採信。且戊○○係在員警面前撥打
    電話與被告等取得聯繫，隨即帶同警方前往查緝，當場查獲
    被告丁○○預先分裝之安非他命等物，被告丙○○翻異前詞
    ，推稱不知情、未與戊○○約定交易代價云云，顯係臨訟卸
    詞，自難採信。
  (二)又證人戊○○除於93年3 月24日向被告等表示購買安非他命
    外，另陳稱自93年1 、2 月間至同年3 月21日間，曾向被告
    丁○○購買安非他命約5 、6 次，每次代價為500 或1000元
    等語（見偵查卷第35頁、64頁背面、本院93年10月27日審判
    筆錄第19-20 頁）。參酌被告丙○○所述：戊○○於93年3
    月24日通電佯購安非他命時，係問「有沒有貨」等語（見93
    年5 月18日本院訊問筆錄第4 頁），以戊○○如此含混籠統
    之用語，被告丁○○即能知悉戊○○言語所指之含意，並指
    示被告丙○○交付定量安非他命。被告丁○○若未曾販賣安
    非他命予戊○○，豈會知悉戊○○所指為何貨物？又1000元
    之貨物分量為何？足信證人戊○○指證曾與被告丁○○交易
    數次等情，應屬實在。被告丁○○雖又改稱：伊僅與戊○○
    合購安非他命，並未販賣安非他命云云。惟證人戊○○補稱
    ：我都是直接與丁○○交易，他安非他命如何來，自己有無
    出錢合購，我並不知情等語（見本院93年10月27日審判筆錄
    第24頁、第31頁），更足駁斥被告丁○○之辯解。復參以93
    年3 月24日戊○○向被告丁○○購買安非他命之情形，亦係
    由戊○○直接向被告丁○○購買，而非轉向他人購買，足見
    被告丁○○所辯係二人合資購買安非他命云云，純屬卸責之
    詞，不足採信。
  (三)又被告丁○○將安非他命分裝後，放置於臺北縣樹林市○○
    街76巷6 弄17號3 樓住處，並由被告丙○○持有，以待戊○○前來時交付安非他命並收取錢款。而上開安非他命經警扣
    取在案，本院復依職權囑請法務部調查局鑑驗，確屬第二級
    毒品安非他命無訛，有該局93年7 月29日調科壹字第093623
    94290 號檢驗通知書在卷為據。而本件被告丁○○雖自始否
    認曾以每次500 元至1000元不等價格販賣安非他命予戊○○
    云云。而因毒品販賣之利得，除販賣者坦承之外，實難查得
    實情，然販賣安非他命犯行之法定刑度甚重，係眾所週知之
    事實，依一般經驗法則，販賣安非他命者鋌而走險，苟非意
    在營利，所為何來？（最高法院92年度臺上字第6058號判決
    參照）是被告丁○○雖否認有販售安非他命以圖利之犯行，
    惟由戊○○歷次指訴不移，佐以93年3 月24日警方循線誘捕
    之經過，及所查獲之安非他命等佐證，復參以被告丙○○於
    警、偵訊中之自白，足徵被告確實自93年1 、2 月間起連續
    販賣安非他命予戊○○之事實明確。此外，本案復有現場查
    獲之照片8 幀附卷，佐以證人戊○○因施用第二級毒品，業
    經檢察官為不起訴處分，有臺灣板橋地方法院檢察署檢察官
    93年度毒偵字第1614號不起訴處分書在卷為憑，綜以上開事
    證，足證被告等犯行明確，應依法論處。
三、被告丁○○除自93年1 、2 月間起販賣安非他命予戊○○以
    得利外，另於93年3 月24日之交易犯行，因員警查獲而未遂
    。雖93年3 月24日之犯行始末均係在員警之監控下進行，惟
    被告等出於自發犯罪之意，著手實施販賣毒品之犯行，茍非
    員警本於偵查之目的適時阻止，亦不無犯罪既遂之可能性，
    仍應論以普通未遂犯。僅因佯購者無買受毒品之真意，而不
    能成立既遂犯，是指定辯護人辯稱93年3 月24日該次犯行屬
    不能未遂行為，並不足採（最高法院88年度臺上字第7241號
    、93年度臺上字第1159號判決意旨參照）。是核被告丁○○
    所為，係犯毒品危害防制條例第4 條第2 項之販賣第二級毒
    品罪、及同條例第4 條第6 項、第2 項之販賣第二級毒品未
    遂罪；被告丙○○所為，係犯毒品危害防制條例第4 條第6
    項、第2 項之販賣第二級毒品未遂罪。就93年3 月24日販賣
    安非他命之犯行，係由被告丁○○將少量安非他命分裝後，
    囑請被告丙○○交予前來拿取之戊○○，並收取現款1000元
    ，渠等就該次犯行有犯意聯絡及行為分擔，應論以共同正犯
    。被告等持有安非他命之低度行為，為販賣安非他命之高度
    行為所吸收，均不另論罪。被告丁○○先後多次販賣安非他
    命既遂，及一次未遂之犯行，時間緊接，所犯罪構成要件相
    同，顯係基於概括犯意反覆為之，應依連續犯論以以一販賣
    第二級毒品既遂罪，除就法定本刑無期徒刑部分依法不得加
    重外，就本刑有期徒刑部分依法加重之。又被告丁○○於83
    年間因施用及販賣麻醉藥品管理，經本院以84年度訴字第
    1082 號 判決分別判處有期徒刑6 月、有期徒刑5 年2 月，
    定執行刑5 年6 月，經上訴臺灣高等法院駁回上訴而確定，
    執行至87年3 月6 日假釋付保護管束，至90年3 月28日保護
    管束期滿未經撤銷假釋而視為執行完畢；被告丙○○則曾於
    90年間因偽造文書案件，經本院以90年度易字第1501號判決
    有期徒刑5 月，經上訴臺灣高等法院後撤回上訴而確定，於
    92年10 月4日執行完畢，有臺灣高等法院被告全國前案紀錄
    表在卷可稽，渠等均於前開有期徒刑執行完畢後之5 年以內
    ，再犯有期徒刑以上之本罪，為累犯，應依法加重其刑，就
    被告丁○○部分則遞加重其刑，惟就法定本刑無期徒刑部分
    亦不予加重。又被告丙○○本於販賣安非他命以取利之意圖
    ，未及交付安非他命予戊○○即為警查獲，為未遂犯，應按
    正犯之刑減輕之，就法定本刑無期徒刑部分減為七年以上有
    期徒刑，就有期徒刑部分依法先加後減。
四、本院審酌被告丁○○有販賣麻醉藥品安非他命之前科，有臺
    灣高等法院被告全國前案紀錄表在卷為憑，其深知販賣管制
    毒品之處罰，竟復販賣第二級毒品圖利，又指使有犯意聯絡
    之被告丙○○犯罪，犯後猶飾詞狡辯，應予嚴懲；而被告丙○○於警、偵詢時坦承犯行，至本院審判中則翻異前詞，態
    度非佳，並酌本件販賣毒品數量不多、及被告各別之犯罪動
    機、手段、所生危害等一切情狀，各量處如主文所示之刑。
    扣案安非他命3 包（合計淨重0.56公克），為毒品危害防制
    條例列管毒品，並經警當場查獲，不問屬犯人與否，應予沒
    收銷燬。另扣案之海洛因2 包、注射針筒2 支、攙食吸管2
    支、安非他命吸食器1 個等物，則與被告等販賣安非他命之
    犯行無涉，不另於本案中宣告沒收。另查：被告丁○○販賣
    毒品次數約5 、6 次，而每次交易之數量、金額不定，約在
    500 或1000元之間，雖不影響其罪之認定，惟就從刑之科予
    ，應為有利被告之推定，而僅計算其販賣安非他命次數至少
    5 次，每次販賣金額至少500 元，所得價額至少2500元，此
    部分應依毒品危害防制條例第19條第1 項規定，諭知沒收之
    ，如全部或一部不能沒收時，以其財產抵償之；逾此範圍之
    犯罪所得，則無實據可證，不另宣告沒收、抵償。至於93年
    3 月24日當次犯行，未及取得交易代價即為警查獲，亦不另
    科以沒收、抵償之從刑宣告，附予敘明。
據上論斷，應依刑事訴訟法第299 條第1 項前段，毒品危害防制
條例第4 條第6 項、第2 項、第18條第1 項前段、第19條第1 項
，刑法第11條前段、第28條、第56條、第26條前段、第47條，判
決如主文。
本案經檢察官徐名駒到庭執行職務。
中　　華　　民　　國　　94　　年　　2 　　月　　18　　日
                    刑事第十四庭  審判長法  官   鄭水銓
                                        法  官   林淑婷
                                        法  官   林漢強
右正本證明與原本無異。
如不服本判決，應於判決送達後10日內，向本院提出上訴狀。
                                        書記官   黃大千
中　　華　　民　　國　　94　　年　　2 　　月　　18　　日
附錄本案論罪科刑法條全文：
毒品危害防制條例第4 條
製造、運輸、販賣第一級毒品者，處死刑或無期徒刑；處無期徒
刑者，得併科新台幣一千萬元以下罰金。
製造、運輸、販賣第二級毒品者，處無期徒刑或七年以上有期徒
刑，得併科新台幣七百萬元以下罰金。
製造、運輸、販賣第三級毒品者，處五年以上有期徒刑，得併科
新台幣五百萬元以下罰金。
製造、運輸、販賣第四級毒品者，處三年以上十年以下有期徒刑
，得併科新台幣三百萬元以下罰金。
製造、運輸、販賣專供製造或施用毒品之器具者，處一年以上七
年以下有期徒刑，得併科新台幣一百萬元以下罰金。
前五項之未遂犯罰之。
